【裁判字號】    99,訴,3044
【裁判日期】    991123
【裁判案由】    毒品危害防制條例
【裁判全文】
臺灣板橋地方法院刑事判決              99年度訴字第3044號
公  訴  人  臺灣板橋地方法院檢察署檢察官
被      告  陳政男
上列被告因毒品危害防制條例案件，經檢察官提起公訴（99年度
偵字第20800 號），經被告於準備程序中就起訴事實為有罪之陳
述，經告知簡式審判程序之旨，並聽取當事人之意見後，經合議
庭裁定由受命法官獨任行簡式審判程序，本院判決如下：
    主  文
陳政男轉讓第一級毒品，處有期徒壹年陸月。又轉讓第一級毒品
，處有期徒刑壹年陸月。應執行有期徒刑貳年拾月。
    事    實
一、陳政男明知海洛因係毒品危害防制條例第2 條第1 項第1 款
    所定之第1 級毒品，不得非法轉讓，竟基於轉讓第1 級毒品
    海洛因之犯意，為下列行為：
  (一)於民國99年6 月12日晚間7 時17分許，在其位於臺北縣三重
    市○○街33之1 號2 樓住處樓下，無償轉讓第1 級毒品海洛
    因0.01公克予黃韋誠。
  (二)於99年7 月4 日下午2 時43分許，在其位於臺北縣新店市○
    ○路109 巷26號住處附近，無償轉讓第1 級毒品海洛因0.1
    公克予薛永啟。
二、嗣於99年7 月14日21時10分許，在臺北縣新店市○○路109
    巷26號，為警查獲。
三、案經臺北市政府警察局大同分局報告臺灣板橋地方法院檢察
    署檢察官偵查起訴。
    理  由
一、本件被告所犯係死刑、無期徒刑、最輕本刑為3 年以上有期
    徒刑以外之罪，其於準備程序中就被訴事實為有罪之陳述，
    經法官告知簡式審判程序之旨，並聽取公訴人、被告之意見
    後，依刑事訴訟法第273 條之1 第1 項規定，經本院合議庭
    裁定，由受命法官獨任進行簡式審判程序審理，核先敘明。
二、前開犯罪事實業據被告於檢察官偵查中及本院審理時坦承不
    諱（見99年度偵字第20800 號偵查卷第89頁、本院99年11月
    9 日準備程序筆錄、同日審理筆錄），且有證人黃韋誠、薛
    永啟於警詢、檢察官偵查中證述可資佐證（黃韋誠部分見同
    上偵查卷第104- 1頁、薛永啟部分見同卷第127 至128 頁）
    ，足佐被告前開自白與事實相符，應堪採信，本件事證明確
    ，應依法論科。
三、查海洛因為毒品危害防制條例第2 條第2 項第1 款明定之第
    1 級毒品，不得持有、轉讓及販賣。核被告如犯罪事實一(一)
    、(二)所示分別轉讓海洛因予黃韋誠、薛永啟之所為，均係犯
    毒品危害防制條例第8 條第1 項之轉讓第1 級毒品罪。其轉
    讓第1 級毒品前持有第1 級毒品之低度行為應為轉讓之高度
    行為所吸收，不另論罪。被告所犯如犯罪事實一(一)、(二)所示
    分別轉讓第1 級毒品予黃韋誠、薛永啟之行為，其轉讓時、
    地及對象均不同，可見行為互殊、犯意各別，應予分論併罰
    。又毒品危害防制條例第8 條第6 項規定轉讓第1 級毒品達
    一定數量者，加重其刑至2 分之1 ，其標準由行政院定之。
    而行政院發布之轉讓毒品加重其刑之數量標準，該標準第2
    條第1 項第1 款明定轉讓第1 級毒品達淨重5 公克以上者，
    加重其刑至2 分之1 ；同條第2 項並規定前項所稱淨重，指
    除去包裝後之毒品重量。本件依證人黃韋誠所述，被告所轉
    讓之第1 級毒品重量為0.01公克；依證人薛永啟所述，被告
    所轉讓之第1 級毒品重量為0.1 公克，尚未達前開加重標準
    ，附此敘明。又被告於偵查中及本院審理時，自白其前開轉
    讓第1 級毒品海洛因犯行，已如前述，爰依毒品危害防制條
    例第17條第2 項之規定，減輕其刑。再按犯毒品危害防制條
    例第4 條第2 項販賣第2 級毒品罪，供出毒品來源，因而破
    獲者，依同條例第17條得減輕其刑之規定。其所稱「供出毒
    品來源，因而破獲者」，係指被告供出毒品來源之有關資料
    ，諸如前手之姓名、年籍、住居所、或其他足資辨別之特徵
    等，使調查或偵查犯罪之公務員因而對之發動調查或偵查並
    破獲者而言。申言之，被告之「供出毒品來源」，與調查或
    偵查犯罪之公務員對之發動調查或偵查並進而破獲之間，論
    理上須具有先後且相當的因果關係，非謂被告一有「自白」
    、「指認」毒品來源之人，而破獲在後，即得依上開規定予
    以減刑。若被告供出毒品來源者之前，調查或偵查犯罪之公
    務員已有確切之證據，足以合理之懷疑被告所供販賣毒品來
    源之人，則嗣後之破獲與被告之「供出毒品來源」間，即欠
    缺先後且相當的因果關係，自不得適用上開規定予以減刑（
    最高法院97年度臺上字第1475號判決意旨參照）。本件被告
    雖於檢察官偵查中供稱其轉讓之海洛因來自許心怡等語（見
    前開偵查卷第89頁），然許心怡與被告因販賣海洛因案件同
    時為警查獲一情，有臺北市政府警察局大同分局刑事案件移
    送書1 份在卷可參，許心怡於被告供述前業經警破獲，自與
    上開減刑之情形未合，併予敘明。爰審酌毒品危害個人、家
    庭及社會甚鉅，被告任意轉讓海洛因予他人，所為非是，惟
    衡其轉讓海洛因之數量尚微，轉讓對象僅黃韋誠、薛永啟2
    人，犯罪情節非重，及其素行、犯罪動機、目的、犯罪後坦
    承犯行，態度尚可，而被告所犯轉讓毒品犯行要與販賣毒品
    行為態樣不同，因而處罰之刑度自有輕重之別，檢察官求處
    有期徒刑12年，尚嫌過重等一切情狀，分別量處如主文所示
    之刑，並定其應執行之刑。扣案吸食器1 個、電子磅秤1 個
    ，係被告施用毒品所用之物一情，業據被告於警詢供述明確
    ，前開物品要與被告所犯本件轉讓毒品犯行無涉，爰不就此
    為沒收之諭知。
據上論斷，應依刑事訴訟法273 條之1 第1 項、第299 條第1 項
前段，毒品危害防制條例第8 條第1 項、第17條第2 項，刑法第
11條前段，第51條第5 款，判決如主文。
本案經檢察官張慶林到庭執行職務。
中    華    民    國    99    年    11    月    23    日
                  刑事第十一庭  法  官  何燕蓉
如不服本判決應於收受判決後10日內向本院提出上訴書狀，並應
敘述具體理由。其未敘述上訴理由者，應於上訴期間屆滿後20日
內向本院補提理由書（均須按他造當事人之人數附繕本）「切勿
逕送上級法院」。
上列正本證明與原本無異。
                                書記官  王元佑
中    華    民    國    99    年    11    月    24    日

司法院資訊處製作；財團法人民間司法改革基金會備份。
